臺灣高等法院高雄分院刑事判決　　　　100年度上訴字第499號
上　訴　人　臺灣屏東地方法院檢察署檢察官
被　　　告　楊金廷
選任辯護人　林伯祥律師
　　　　　　王銘鈺律師
上列上訴人因被告偽造文書等案件，不服臺灣屏東地方法院99年
度訴字第548 號中華民國100 年1 月18日第一審判決（起訴案號
：臺灣屏東地方法院檢察署99年度偵字第3083號），提起上訴，
本院判決如下：
    主  文
上訴駁回。
    理  由
一、公訴意旨略以：楊金廷基於意圖為自己不法所有之詐欺犯意
    ，於民國（下同）98年1 月11日，持「楊勝元」之名片，自
    稱重眼心法學術教授研究學院創始人、「弘浩實業有限公司
    」（下稱弘浩公司）實際負責人，在「皓濟生物科技有限公
    司」（下稱皓濟公司）實際負責人吳登翔之陪同下，造訪屏
    東縣枋山鄉○○路財神廟」，向該廟主任委員邱柏雄謊稱可
    透過富邦電視購物台（下稱富邦）行銷商品藉以籌募建廟經
    費，致邱柏雄、吳登翔陷於錯誤，與之成立溯及98年1 月1
    日生效之共同開發合約、電視購物節目企劃約（下稱三方合
    作關係），邱柏雄因此提出五路財神廟之發財金2900份，由
    吳登翔製成盒裝商品予被告在富邦銷售，而合作期間並應就
    富邦訂單持續供貨。嗣被告未依約分配銷售利益，邱柏雄、
    吳登翔欲行催討時，發覺無法透過上開名片所載聯絡方式找
    到被告，始悉被告係假藉三方合作關係騙取上揭發財金商品
    。迨於98年4 月24日，被告與邱柏雄、吳登翔終止三方合作
    關係後，被告竟另行基於行使偽造私文書之犯意，仍印製五
    路財神廟名義之發財金商品外盒而接續銷售，迄邱柏雄發覺
    後，則藉由黏貼「便利貼」覆蓋原有發財金商品外盒之五路
    財神廟標示逕自銷售，繼續冒用五路財神廟名義而接續行使
    ，前後共計出售8,683 份，獲得不法利益新臺幣（下同）10
    94萬580 元。因認被告涉犯刑法第339 條第1 項之詐欺取財
    ，第216 條、第210 條之行使偽造私文書罪嫌等語。
二、按犯罪事實應依證據認定，無證據不得認定犯罪事實；又不
    能證明被告犯罪者，應諭知無罪之判決，刑事訴訟法第154
    條第2 項、第301 條第1 項分別定有明文。次按認定不利於
    被告之事實，須依積極證據，苟積極證據不足為不利於被告
    事實之認定時，即應為有利於被告之認定，更不必有何有利
    之證據；又事實之認定，應憑證據，如未能發現相當證據，
    或證據不足以證明，自不能以推測或擬制之方法，以為裁判
    基礎；而刑事訴訟法上所謂認定犯罪事實之積極證據，係指
    適合於被告犯罪事實之認定之積極證據而言，雖不以直接證
    據為限，間接證據亦包括在內；然而無論直接或間接證據，
    其為訴訟上之證明，須達於通常一般之人均不致有所懷疑，
    而得確信其為真實之程度者，始得據為有罪之認定，倘其證
    明尚未達到此一程度，而有合理之懷疑存在時，致使無從形
    成有罪之確信，根據「罪證有疑，利於被告」之證據法則，
    即不得遽為不利被告之認定（最高法院30年上字第816 號、
    29年上字第3105號、40年台上字第86號及76年台上字第4986
    號判例意旨參照）。再按刑事訴訟法第161 條第1 項明定檢
    察官就被告犯罪事實，應負舉證責任，並指出證明之方法；
    倘其所提出之證據，不足為被告有罪之積極證明，或其闡明
    之證明方法，無從說服法官以形成被告有罪之心證，基於無
    罪推定原則，自應為被告無罪判決之諭知（最高法院92年台
    上字第128 號判例所示意旨可參）。
三、公訴人認被告涉犯上開詐欺、行使偽造文書罪嫌，無非係以
    ：被害人邱柏雄、吳登翔之指訴、台灣大哥大資料查詢單、
    中華電信通聯紀錄單、存證信函、協議書、富邦公司函、發
    票，及證人鄧芳茂、康美惠、莊馥菁、林金霞之證述為論據
    。惟訊據被告堅決否認有上揭犯行，辯稱：伊雖持藝名「楊
    勝元」之名片與邱柏雄、吳登翔接洽，並以外甥女陳佩妤為
    登記負責人之弘浩公司與其等成立三方合作關係，但都是正
    常進行交易，也有依約付款，根本未騙取何等財物；且邱柏
    雄確有授權其印製發財金，並無任何行使偽造私文書等語。
四、經查：
(一)、詐欺取財部分：
  (1)上開三方合作關係，實係2 份契約所構築而成：邱柏雄與
    吳登翔所訂關於由邱柏雄提供五路財神廟發財金予吳登翔之
    契約；被告與吳登翔所訂關於被告透過富邦行銷吳登翔製
    成盒裝出貨之發財金商品契約。而依該等契約內容，被告僅
    與吳登翔有直接債權債務關係，即被告於每期清償日（富邦
    銷售月結後45天）將約定分配款項交給吳登翔後，該次債務
    便已了結，將來吳登翔如何及有無履行自己對邱柏雄之債務
    關係，實與被告無涉，此有卷附雙方之上開契約書可憑（見
    原審卷第82、72頁）。則觀上開契約簽訂成立時起，迄三方
    協議終止時止，合作期間乃自98年1 月1 日至98年4 月24日
    （見原審卷第96頁）。茲依渠等交易過程析述如下：依照
    三方合作關係，吳登翔總計出貨2900份發財金商品給被告，
    此為被告、吳登翔同認在卷（見原審卷第180 頁反面、第18
    6 頁反面），以及被告之供應商進貨查詢結果2 紙附卷足稽
    （見原審卷第83、91頁）。其中1 月份在富邦銷售1930份
    ，經富邦撥款給被告後，扣除既定行銷費用及被告分得利益
    成數，餘應給付吳登翔之款項為51萬2086元，被告業於98年
    3 月23日付清並由吳登翔收執無訛，此為被告、吳登翔同認
    在卷（見原審卷第126 頁以下），且有富邦之對帳單、吳登
    翔簽名確認之支出證明單為憑（見原審卷第84、90頁）。
    在2 月份因富邦並未銷出發財金商品，是無應分配款項，此
    有富邦之對帳單附卷可稽（見原審卷第85頁）。至3 月份
    起，因吳登翔、被告間產生繼續合作與否之爭議，故除原先
    已出貨2900份但尚未銷售完畢之發財金商品外，吳登翔無意
    願繼續對被告供貨，而因被告係直接與富邦成立電視購物行
    銷關係之當事人，若商品斷貨造成富邦無法履行消費者之訂
    單，被告將承擔對富邦之違約賠償，為求解決此事，被告乃
    轉而直接和邱柏雄商議，邱柏雄則因應該情、繼續提供五路
    財神廟之金牌和紅包，讓被告可以另行製作發財金商品在富
    邦銷售等節，分據被告、邱柏雄、吳登翔供陳在卷（詳後述
    ），以及富邦之供應商合作契約為證（見原審卷第73頁）。
    迨於98年4 月24日，被告、邱柏雄、吳登翔協議提前終止
    三方合作關係，而98年3 月至98年4 月24日富邦銷售915 份
    發財金商品部分，以及前已出貨入庫部分，被告依照原有三
    方合作關係應給付吳登翔之款項結算為57萬5288元，並因應
    以協議方式終止合作，故未依照原約定之月結後45天付款、
    乃改由被告簽發本票交付吳登翔予以結算；另外，被告在協
    議中一併就3 月份邱柏雄提供之金牌和紅包，言定20萬元利
    益分配、簽發同額本票予以結算等情，有富邦之對帳單、三
    方之協議書、被告開立之本票等件供參（見原審卷第92、96
    -98 頁）。嗣邱柏雄、吳登翔始終未依票據行使方式請求
    清償，被告始未履行該等本票債務一節，亦據被告、邱柏雄
    、吳登翔同認在卷（見他卷第137 頁、原審卷第126 頁以下
    ）。綜上可知：無論係三方合作關係所負義務，抑或98年3
    月間邱柏雄另行提供金牌和紅包部分，被告或已遵期履行，
    或因債權人未曾行使票據權利而尚未履行，誠無公訴意旨所
    稱「避不付款」或「聯絡無著」等情無訛。
  (2)被告係持「楊勝元」之名片與邱柏雄、吳登翔接洽，並以外
    甥女陳佩妤為登記負責人之弘浩公司與其等成立三方合作關
    係一節，為被告自承不諱，並有其名片附卷可憑；惟被告在
    與告訴人成立上開三方關係前，即已印製「楊勝元」名義之
    名片，命理界都叫被告楊老師楊勝元，被告委託銷售之畫作
    上亦以「楊勝元」落款，且東森購物人員也稱呼被告為「楊
    勝元」，現在被告也是以「楊勝元」，繼續賣畫等情，業據
    證人謝秀妃於本院審理時證述屬實（見本院卷第97、99頁）
    。足見，被告確早已使用「楊勝元」名字對外從事各項社會
    活動，為其長期習慣使用之名字無疑。衡以現今社會隨著政
    治民主、經濟擴張、科技進步，人類社會活動日益複雜化、
    國際化，個人在社會生活中，除本名外，使用別名、藝名等
    情形，而未影響其同一性之識別，並非罕見，且為促進社會
    多元發展之所須，自難僅因被告未使用本名，而使用「楊勝
    元」藝名，遽認被告有何不法所有之詐欺意圖。又證人謝秀
    妃於本院審理時更證稱：「（就你跟楊勝元合作的過程中，
    你有無找不到他，失去聯絡，或者他沒有按時供貨，或者他
    有欠錢沒有還，這樣的情形？）不會，他不敢欠我錢，沒有
    這種情形，我跟他的帳款到現在都也是正常的」等語（見本
    院卷第100 頁反面）。則被告持用該「楊勝元」名字之名片
    與告訴人成立本件三方關係，顯無違其從事社會活動之長期
    習慣，已難認被告未向告訴人示以真名，即謂其有以此詐騙
    告訴人之意圖。再參以告訴人吳登翔亦自承：伊非皓濟公司
    登記負責人，卻表彰為公司代表洽談合作之情（見原審卷第
    180 頁），可見吳登翔不在乎出面簽約者是否為公司登記負
    責人、簽約時是否以被告名義根本不影響吳登翔之意願；遑
    論被告既如上述業將款項遵期支付或以票據結算待償，且邱
    柏雄亦多次明確表示可以找到被告理論利益分配問題（詳後
    述），益證被告名片所載電話是否非以其名義申用或有斷話
    情形尚與本案無何關連，即被告沒有藉之蓄意隱匿身分、偽
    作交易可言，亦難認被告以「楊勝元」或弘浩公司名義與邱
    柏雄、吳登翔接洽有何詐騙之不法所有意圖。
  (3)至告訴人邱柏雄雖一再堅稱：「遭到詐欺才會成立三方合作
    關係、進而被騙取發財金2900份」云云。惟告訴人邱柏雄先
    後指訴：「我聽信被告所謂有賣發財金商品賺錢的管道，因
    此提供發財金供予行銷，但被告事後沒把全部分配款項給我
    ，又避不見面，當初接洽的電話也不通，我才發現受騙」、
    「被告付了一部分款項後就沒有繼續給錢，我跟被告催討之
    後，被告還是沒有解決」、「發現分配款項有問題時，確實
    聯絡得到被告，但是被告一直說富邦那邊還未撥款下來所以
    現在沒錢可給」、「被告都沒有付錢給我和吳登翔，所以我
    和吳登翔才會告他」云云（見他卷第3 、20-21 頁，原審卷
    第25頁以下、第185 頁），竟對「被告分配款項情形」、「
    被告避不見面或可得聯絡」主要事實之指述明顯歧異，已難
    採信；況依三方合作關係之原本約定，邱柏雄僅能向吳登翔
    請求應得款項，與被告並無直接債權債務關係，均如上述，
    顯然邱柏雄爭執之未收到應得款項，實乃與吳登翔間之內部
    利益分配出現問題，尚與判斷被告是否施行詐術進而成立三
    方合作關係毫無關連。又告訴人邱柏雄於原審審理時既自承
    ：「98年3 月間被告與吳登翔出現合作問題、彼此鬧得不愉
    快，我便想乾脆不要再透過吳登翔，由我自己跟被告直接繼
    續合作」等語（見原審卷第184 頁反面），核與吳登翔證述
    「我出貨給被告2900份發財金商品後就沒有繼續供應」相符
    （見原審卷第180 頁反面）。顯見被告所辯：「因吳登翔斷
    貨而有對富邦違約之壓力」、「經與邱柏雄商量後改由邱柏
    雄提供金牌和紅包製成商品繼續在富邦銷售」、「因情事緊
    急，故此部分未和告訴人邱柏雄說好如何分配利益，事後乃
    於98年4 月24日協議給付20萬元予邱柏雄」等節均信而有徵
    ；則98年3 月間，告訴人邱柏雄非但主動找上被告，更有意
    與之直接合作，皆徵告訴人邱柏雄當初應未認被告有何詐欺
    情事，則其嗣後改指被告涉嫌詐欺，自難遽信。再告訴人邱
    柏雄另稱：被告沒有分配伊應得的利益，伊感覺被騙，所以
    98年4 月間伊便寄發存證信函要求被告處理云云（見原審卷
    第25頁反面）。然依該存證信函內容觀之，告訴人邱柏雄乃
    明確責難：聽信建議接受代銷卻造成廟方虧損連連等語（見
    他卷第26頁），顯係埋怨代銷之獲利情形不如預期，益見其
    於本件偵審程序迭次指稱被告騙取財物云云是否為真，誠屬
    有疑。況告訴人邱柏雄同認被告在富邦銷售發財金商品，需
    等每月銷售結算、富邦給款入帳後，計達45天才能分配利益
    （見原審卷第26頁），無疑被告原本於98年3 、4 月間銷售
    發財金商品後，乃各至98年5 月15日、6 月15日始得分配利
    益（98年1 、2 月份銷售利益被告早已分配了結，詳如上述
    ），顯然即便邱柏雄於98年4 月24日以前急於催討分配利益
    無著，亦難憑此遽認被告有何詐欺意圖。是告訴人邱柏雄上
    開指訴內容呈現諸多前後反覆、悖於事實之處，自難採為不
    利被告之認定。
(二)、行使偽造私文書部分：
  (1)起訴書犯罪事實欄僅泛稱：被告黏貼「便利貼」在發財金商
    品上據以銷售等語，並未具體指明偽造之私文書為何；公訴
    人於原審審理時當庭確認被告行使偽造私文書係指：被告於
    三方合作關係終止後，仍印製五路財神廟名義之發財金商品
    外盒而接續銷售，迄邱柏雄發覺後，被告則製作「便利貼」
    黏貼在該外盒上，繼續銷售五路財神廟名義之發財金商品等
    節（見原審卷第127 頁反面）；嗣於檢察官提起本件上訴時
    ，則指被告於雙方契約關係終止後，擅自請九龍公司印製該
    五路財神廟名義如上訴書附件三所示之發財金商品外盒銷售
    ，且經告訴人發現後，又製作如上訴書附件四所示載有「供
    應商玄聖製香、地址台北縣盧洲市○○街75號」便利貼商標
    覆蓋在原擅自印製枋山五路財神發財金紙盒上而接續偽造發
    財金以行使等語（見本件上訴書及補充論告理由書），核先
    敘明。
  (2)關於98年4 月24日三方合作關係終止後，被告有無未經授權
    印製發財金商品銷售乙節，公訴人雖以扣案邱柏雄指稱之被
    告偽造商品外盒為證，惟該外盒於本案調查中經證人即消費
    者康美惠、莊馥菁、林金霞辨識，其等皆證稱：曾經購買過
    這種外盒的發財金商品，約在98年2 至4 月間，但詳細購買
    時點不記得等語（見他卷第120 、122 頁，原審卷第166 頁
    反面）；且依證人莊馥菁於原審審理時所證：伊購買時間約
    早於發票時間（98年4 月22日）半個月等語觀之，該等消費
    者購買上開發財金之時間係在三方合作關係終止前，應堪認
    定。則因三方合作關係存續期間係自98年1 月1 日至98年4
    月24日，已如上述，且根據終止合作時之協議內容，告訴人
    邱柏雄、吳登翔均認可合作期間已出貨入庫部分，被告亦得
    於98年4 月24日後繼續行銷，三方併就發財金商品所生爭議
    均不再追究任何民刑事責任，此經上開協議書載明甚詳（見
    原審卷第96頁反面）。準此，上開證人於三方合作關係存續
    中所購得之發財金，應無被告於三方合作關係終止後擅自印
    製枋山五路財神廟名義發財金販售可言。公訴人徒憑消費者
    於98年2 至4 月間在富邦購得扣案外盒包裝之發財金商品，
    顯然無法證明被告有何未經授權逕以五路財神廟名義擅自印
    製銷售之行使偽造私文書犯行。
  (3)關於98年1 、2 月份吳登翔依三方合作關係供貨2900份發財
    金商品後，被告在98年3 月至98年4 月24日究係另與邱柏雄
    合作而以邱柏雄提供之金牌和紅包製成商品，抑或冒用五路
    財神廟名義私製以致出現邱柏雄指稱之98年4 月24日後有偽
    品在市面流通乙節，經查：邱柏雄於原審審理中迭稱：「
    98年3 月間因吳登翔和被告對是否繼續合作乙事鬧得不愉快
    ，我才帶金牌和紅包去找被告，想說直接跟被告合作，不用
    再透過吳登翔了，但是被告說他沒有意願繼續做下去，所以
    我和被告沒有談成，豈料被告暗地製作五路財神廟的發財金
    商品逕自銷售」、「98年4 月24日，我、吳登翔和被告達成
    協議，彼此不再合作，協議結果被告應就三方合作關係付給
    我20萬元，至98年3 月間被告涉嫌冒名的部分沒有在協議範
    圍、要另作處理」（見原審卷第184 頁反面、第187 頁）。
    然依三方合作關係，邱柏雄與被告根本毫無任何債權債務關
    係，邱柏雄倘有任何利益分配疑義，追索之對象應係吳登翔
    而與被告無涉，已如上述，則邱柏雄所言「沒有另與被告合
    作，協議時分配的利益20萬元是針對三方合作關係」與事實
    不符。是被告所辯：「20萬元是針對98年3 月間邱柏雄另行
    供貨製成發財金商品的利益分配」較符實情。被告與邱柏
    雄、吳登翔最終既已決定彼此不再合作，於98年4 月24日慎
    重邀請律師在場結算彼此利益分配（見原審卷第96頁之協議
    書），衡情渠等應就發財金商品始末所生之全部交易一併清
    算了結，此觀上開協議書中乃明確書立「均不再追究任何民
    刑事責任」即明，則邱柏雄所言：「98年3 月冒名部分沒有
    一併協議、要另外處理」云云，其悖於事理甚明；且據該協
    議所載，被告承諾給付吳登翔之金額為57萬5288元，核與前
    述98年1 、2 月間業已給付之分配利益51萬2086元算法相當
    ，即依富邦銷售撥款扣除既定行銷費用及被告分得利益成數
    後計算而得，故金額上會有個位數之零頭。反觀被告在協議
    中，願立承諾付款給三方合作關係下本無何等債權之邱柏雄
    ，該筆金額並為整數之20萬元，適與邱柏雄證稱：「我和被
    告間沒有提過利益如何分配，賣多少我分多少讓被告說了就
    算數」等語一致（見原審卷第184 頁反面）。俱徵該協議中
    被告承諾給付邱柏雄之20萬元，應係另與邱柏雄於98年3 月
    間合作之利益分配，核與最初三方合作關係之利益分配無涉
    。遑論邱柏雄雖稱：「98年3 月冒名部分沒有一併協議、
    要另外處理」，卻於98年4 月24日協議後迄至原審99年12月
    14日審判期日到庭證述案情時止，從未言及何曾另外向被告
    就所稱冒名部分求償，抑或請求被告對此出面交代（卷附歷
    次筆錄供參），更證邱柏雄所謂「要另行處理被告冒名問題
    」確有不實。其指訴「被告於98年3 月間冒用五路財神廟名
    義製作發財金商品行銷」云云亦隨之有疑。上開發財金係
    98年1 月份開始在富邦行銷，陸續有5000組訂單，告訴人吳
    登翔供貨不足，當年農曆除夕只出貨1000組，過年後3 月，
    吳登翔有出貨。3 月之後，邱柏雄或吳登翔有找被告希望可
    以繼續販賣發財金，但因2 月並未出貨，購物台不播放廣告
    影帶，必須重新錄製，後來在momo台有錄製廣告內容，當時
    邱柏雄在場，還有廠商代表、momo台主持人，所引用的帶子
    所錄製的內容還是第1 次到枋山拍攝的內容，拍攝這個廣告
    時確有出貨等情，業據證人謝秀妃於本院審理時證述屬甚詳
    （見本院卷第96至100 頁）。而告訴人邱柏雄、吳登翔確於
    98年3 月間前往momo台拍攝第2 次廣告之事實，亦據渠等於
    本院審理時陳明屬實（見本院卷第114 、115 頁）；參以告
    訴人邱柏雄上揭所自承：98年3 月間因吳登翔和被告對是否
    繼續合作之事鬧得不愉快，確有帶金牌和紅包去找被告合作
    等語，益見證人謝秀妃上開所證告訴人於98年3 月之後有找
    被告尋求繼續販賣發財金之證述屬實。則若被告與告訴人邱
    柏雄、吳登翔未就該發財金銷售事宜獲得協議，三方焉有再
    拍攝第2 次廣告之必要？是被告所辯：告訴人邱柏雄與其子
    提供3000份發財金並授權伊印製發財金外盒等語，尚屬可採
    。是告訴人邱柏雄指稱：「沒在98年3 月間與被告另行合作
    」、「被告涉嫌在三方合作關係外擅自冒名銷售」等語皆不
    符實情，堪認被告於98年3 月至98年4 月24日確經告訴人邱
    柏雄另行授權印製銷售發財金商品無訛。從而，被告委請九
    龍公司印製上開發財金外盒，難認有何偽造或行使偽造私文
    書犯行可言。
  (4)證人即九龍公司負責人鄧芳茂於本院審理時證稱：「（〈提
    示上訴書附件三、附件四〉你是否記得貼上白色便利標籤〈
    貼紙〉，是哪一份？）之前做的是附件三，他們發生問題之
    後，中盤商就我做附件四的標籤〈貼紙〉，覆蓋在附件三上
    面」、「（你在檢察官說你在98年3 月27日有收到邱柏雄打
    電話給你，叫你不能再出貨，從此後你有無再出貨？）沒有
    」、「（98年3 月27日之後，劉小姐有無叫你再印製原來屏
    東「枋山五路財神廟」這個名義的五路發財金外盒嗎？）沒
    有了，因為他之前印製的就沒有銷售完，我說盒子剩那麼多
    ，他就叫我做貼紙把他蓋上去」、「（邱主委打給你〈98年
    3 月27日〉之後，你還有無在出貨？）沒有了，邱主委打給
    我之後，劉小姐打給我的時間相差不超過兩天，所以我確信
    我就沒有再出貨給東森了」、「（98年4 月24日之後，有什
    麼人叫你印製『枋山五路財神廟』的標誌名義的外盒？）沒
    有了，我也沒有再印製」等語（見本院卷第101至106頁）。
    被告既有受告訴人授權印製該發財金外盒銷售，已如上述，
    則其於98年3 月間請託不詳姓名之劉小姐委由證人鄧芳茂印
    製枋山五路財神廟名義發財金，自無偽造或行使偽造私文書
    可言。又告訴人邱柏雄於98年3 月27日電請證人鄧芳茂不能
    出貨後，證人鄧芳茂即未再印製枋山五路財神廟名義外盒，
    亦未再出貨，顯見被告更無偽造或行使偽造私文書犯行。至
    公訴人所指：被告遭發覺無權行銷發財金商品後，改用黏貼
    「便利貼」之方式繼續銷售商品，可見偽造私文書犯行確實
    存在等語（見原審卷第127 頁反面），然該「便利貼」並非
    枋山五路財神廟之名義，原枋山五路財神廟名義既已遭便利
    貼覆蓋，在外觀上已非表彰枋山五路財神廟之產品，被告顯
    無再以枋山五路財神廟名義行使以銷售發財金之意圖甚明。
    且公訴人亦未舉證證明被告黏貼「便利貼」後如何復以枋山
    五路財神廟名義行銷發財金，或該「便利貼」係浮貼或甚易
    取下而無損枋山五路財神廟名義下，被告仍對外以枋山五路
    財神廟產品自居，進而以該廟名義對外銷售等事實，自難認
    被告有何以黏貼「便利貼」之方式，偽造五路財神廟名義並
    行使之犯行，即無從依憑推測擬制方式遽以行使偽造私文書
    之刑責相繩。
五、綜上所述，被告上開所辯各情，尚屬可採；而公訴人上開舉
    證，尚不足使本院形成被告有何詐欺取財、行使偽造私文書
    等犯行之確信，依「罪證有疑，利於被告」之證據法則，被
    告所涉犯罪尚屬不能證明。
六、原審因而以不能證明被告犯罪，而為被告無罪之諭知，核無
    違誤；檢察官循告訴人邱柏雄具狀請求上訴意旨，猶執前詞
    ，指摘原判決不當，為無理由，應予駁回。
據上論斷，應依刑事訴訟法第368 條，判決如主文。
本案經檢察官吳茂松到庭執行職務。
中    華    民    國   100    年    6     月    9     日
                  刑事第十庭    審判長法  官  陳中和
                                      法  官  蔡國
                                      法  官  林水城
以上正本證明與原本無異。
詐欺取財部分不得上訴。
行使偽造私文書部分如不服本判決應於收受本判決後10日內向本
院提出上訴書狀，其未敘述上訴理由者，並得於提起上訴後10日
內向本院補提理由書狀（均須按他造當事人之人數附繕本）「切
勿逕送上級法院」。
中    華    民    國   100    年    6     月    9     日
                                      書記官  蔡佳君